【裁判字號】    97,審訴,2171
【裁判日期】    980119
【裁判案由】    清償借款
【裁判全文】
臺灣臺北地方法院民事判決            97年度審訴字第2171號
原      告  台新國際商業銀行股份有限公司
法定代理人  丙○○
訴訟代理人  乙○○
被      告  甲○○
上列當事人間請求清償借款事件，本院於民國98年1月9日言詞辯
論終結，判決如下：
    主  文
被告應給付原告新臺幣陸拾參萬壹仟肆佰肆拾參元，及其中新臺
幣肆拾捌萬零玖佰壹拾捌元部分，自民國九十七年八月二十八日
起至清償日止，按年息百分之十八．二五計算之利息。
訴訟費用新臺幣陸仟玖佰肆拾元由被告負擔。
    事實及理由
甲、程序方面：
  一、按當事人得以合意定第一審管轄法院。但以關於由一定法
      律關係而生之訴訟為限。前項合意，應以文書證之，民事
      訴訟法第24條定有明文。本件依兩造間所訂YOUBE予備金
      信用貸款約定書書第23條，合意以本院為管轄第ㄧ審法院
      ，故本院就本件清償借款之訴自有管轄權。
  二、被告經合法通知未於言詞辯論期日到場，核無民事訴訟法
      第386條各款所列情形，爰依原告之聲請，由其ㄧ造辯論
      而為判決。
乙、實體方面：
  一、原告起訴主張：被告於民國92年3月19日與原告簽訂YOUB
      E予備金信用貸款約定書，約定被告得以金融卡提款或轉
      帳方式循環動用貸款額度內之現金，貸款期間自原告核准
      之日起一年，屆期倘被告未為反對之意思表示並經原告同
      意，則以相同內容及期間繼續一年，其後每年屆期時亦同
      ，以一個月為一期，按期於每月相當日繳款，利息按年息
      18.25%固定計算，倘逾期未為還款，即喪失期限利益，其
      債務視為全部到期，自應付還款日起至清償日止，按年息
      20%計算遲延利息。詎被告僅還款至96年1月10日即未再清
      償，依約其債務已視為全部到期，尚有631,443元（其中
      本金480,918元，遲延利息150,525元），及其中480,918
      元部分自97年8月28日起至清償日止，按年息20% 計算之
      利息迄未清償。為此爰依消費借貸契約之法律關係提起本
      訴，請求被告負擔清償責任，並聲明如主文第一項所示等
      語。
  二、被告未於言詞辯論期日到場，亦未提出書狀做任何聲明或
      陳述。
  三、經查，原告主張上開事實，業據其提出與所述相符之YOUB
      E予備金信用貸款約定書、YOUBE予備金信用貸款申請書、
      原告STORY生活故事現金卡與YOUBE予備金增補約定書、被
      告帳務明細、交易紀錄等件為證，又被告已於相當時期受
      合法通知，而未於言詞辯論期日到場爭執，亦未提出書狀
      答辯供本院斟酌，依民事訴訟法第280條第3項準用同條第
      1項規定，視同自認原告之主張，自堪信原告主張之事實
      為真正。從而，原告依消費借貸契約之法律關係提起本訴
      ，請求被告給付原告如主文第一項之、金額、利息，為有
      理由，應予准許。
  四、訴訟費用負擔之依據：民事訴訟法第78條。
中    華    民    國    98    年    1     月    19    日
                  民事第六庭    法  官  張松鈞
以上正本係照原本作成。
如對本判決上訴，須於判決送達後20日內向本院提出上訴狀。
中    華    民    國    98    年    1     月    19    日
                                書記官  賴敏慧


司法院資訊處製作；財團法人民間司法改革基金會備份。
